Inventaris van de collectie districtsklappers op de (onder)trouwboeken in de provincie Zuid-Holland, 1695-1812
Nationaal Archief, Den Haag
- District IX: Delfland ten oosten van Delft, IX
  - District IX: 1756-1775
    Pijnacker trouwboeken 6, 17 en 18a, R.A. Ruiven B en gaarder 4 P
    Waddinxveen trouwboeken 11, 12, 19, 20, 22 en 24 en gaarder 6 en 16 W
    Zevenhuizen trouwboeken 6 en 9 en gaarder 4 en 5 Z
    - Aa, Aagje van der t/m Bonnet, H., 380
    - Bontebal, J. t/m Dieije, A. van, 381
    - Dingenaarden van der Gier, C. t/m Groeneboom, K., 382
    - Groenendijk, A. t/m Hoogeboom, M., 383
    - Hoogenboesem, A.J. t/m Kleijweg, J.A., 384
    - Kleijweg, K. t/m Lecq, P. van de, 385
    - Lecq, A. van der t/m Muijt, J., 386
    - Muijt, L.P. t/m Rodenburg, P., 387
    - Rodenburg, W. t/m Soek, N., 388
    - Soelem, J.G. van t/m Trompert, G., 389
    - Trompert, J. t/m Vliet, G.P. van, 390
    - Vliet, H.A. van t/m IJsselmeer, N.P., 391
  - District IX: 1776-1794
    Berkel trouwboeken 5 en 12, R.A. Berkel 52 en 53 en gaarder 3 en 4 Be
    Bleiswijk ondertr. en trouwboeken 4 en 7 en gaarder 1 en 3 Bw
    Capelle a/d IJssel trouwboek 3 en gaarder 1 G
    Moordrecht ondertrouw en trouwboeken 17, 33, 34 en 37 en gaarder 2 Mo
    Nieuwerkerk a/d IJssel trouwboeken 5, 6, 12 en 13 en gaarder 4 N
    Pijnacker trouwboeken 6, 7, 8, 17 en 18a, R.A. Ruiven B en gaarder 5 P
    Waddinxveen trouwboeken 12, 20, 22 en 24 en gaarder 6 en 7 W
    Zevenhuizen trouwboeken 6 en 9 en gaarder 5 Z
    - Aa, H. van der t/m Borst, L., 392
    - Borst, L. t/m Dullaart, P., 393
    - Dullaart, P. t/m Harten, A. van, 394
    - Hartenberg, L. t/m Jonckheijd, K.L., 395
    - Jong, A. de t/m Kooijman, A., 396
    - Kooijman, A. t/m Maas, W. van der, 397
    - Maas, W. t/m Pico, C., 398
    - Pieper, J.H. t/m Schipper, A., 399
    - Schmitz, J. t/m Swanenburgh, J.G., 400
    - Swanenburgh, L.J. t/m Vermeulen, J., 401
    - Vermeulen, J. t/m Wil, M.W. van der, 402
    - Will, G. t/m Yperen, A. van, 403
  - District IX: 1795-1811
    Bergschenhoek trouwboeken 2, 3 en 4 B
    Berkel R.A. Berkel 53 en 54 en gaarder 4 Be
    Bleiswijk ondertr. en trouwboeken 7 en 8 en gaarder 3 Bw
    Capelle a/d IJssel trouwboeken 3 en 8 en gaarder 1 G
    Moerkapelle gaarder 1 en 2 M
    Moordrecht ondertrouw en trouwboeken 37 en 38 Mo
    Nieuwerkerk a/d IJssel trouwboeken 13 en gaarder 5 N
    Nootdorp trouwboeken enz.6, 8a en 9 en gaarder 1 No
    Pijnacker trouwboeken 17 en 18 en gaarder 5 en 6 P
    Waddinxveen trouwboeken 20, 22, 24 en 25 en gaarder 7 W
    Zevenhuizen trouwboek 9 en gaarder 5 Z
    - Aa, T. van der t/m Dijk, A. van, 404
    - Dijk, C. van t/m Jongeneel, D., 405
    - Jongeneel, J. t/m Mijnlieff, F.T., 406
    - Nagel, T. t/m Stahte van Holstein, M.M., 407
    - Stalenberg, A. t/m Weide, J. van der, 408
    - Weide, K. van der t/m IJzerman, W., 409
- District X: Rijnland kuststreek, X
  - District X: 1695-1715
    Hillegom trouwboek 3 H
    Katwijk trouwboeken 6, 7 en 10 K
    Lisse trouwboeken, trouwakten, huwelijksproclamaties 2, 3, 8, 9, 11, 14 en 15 en gaarder 1 L
    Noordwijk trouwboeken en huwelijksproclamaties 2, 5, 7, 10, 13 en 14 N
    Noordwijkerhout trouwboeken 1 en 3 Nh
    Oegstgeest ondertrouw en trouwboeken 1, 2, 15, 16 en gaarder 1 O
    Rijnsburg trouwboek 5 R
    Sassenheim trouwboeken 1, 3 en 4 S
    Valkenburg trouwboeken 6, 10b en gaarder 1 V
    Voorhout trouwboek 1a en gaarder 1 Vo
    Warmond trouwboeken 4 en 9 W
    Wassenaar trouwboeken 1, 6 en 14 en gaarder 1 Wa
    - Aa, A.H. van der t/m Brederode, M.H. van, 410
    - Brederode, M.J. van t/m Evelink, J. van, 411
    - Everts, M. t/m Hoogenbaan, C.G., 412
    - Hoogervorst, B.B. t/m Klerk, J. V. van der, 413
    - Klerk, S.V. van der t/m Larum, J.W. van, 414
    - Larum, M.C. van t/m Noord, M.J. van, 415
    - Noord, N.J. van t/m Roosenburch, D.L. van, 416
    - Roosenburch, G.F. van t/m Sijmens, S., 417
    - Sijmens, S t/m Warmont, P.J., 418
    - Wart, M. van t/m IJserloo, M.L., 419
  - District X: 1716-1735
    Hillegom trouwboeken 3, 11 en 12 H
    Katwijk ondertr. en trouwboeken 7, 10, 11 en 13 en gaarder 1 K
    Lisse trouwboeken, trouwakten, huwelijksproclamaties 3, 8, 9, 11, 15 en 16 en gaarder 1-3 L
    Noordwijk trouwboeken en huwelijksproclamaties 2, 5, 7, 8, 10, 14 en 15 N
    Noordwijkerhout trouwboeken 1, 3 en 5 en gaarder 1 Nh
    Oegstgeest ondertrouw en trouwboeken 2, 16 en 17 en gaarder 1 O
    Rijnsburg trouwboek enz. 5 en 8a en gaarder 1 R
    Sassenheim trouwboeken 1, 3 en 4 en gaarder 1 S
    Valkenburg trouwboeken 6, 7, 10 en 10b en gaarder 1 V
    Voorhout trouwboeken 1 en 3 en gaarder 1 Vo
    Warmond trouwboeken 4, 5, 9 en 10 W
    Wassenaar trouwboeken 1, 6, 7, 14 en 15 en gaarder 2 en 3 Wa
    - Aa, A.C. van der t/m Boon, W.C. van der, 420
    - Booren, A. van t/m Duijndam, L.C., 421
    - Duijndam, L.S. t/m Haasneut, G.D., 422
    - Haesneut, J.G. t/m Kampen, W.W. van, 423
    - Campenhout, K. van t/m Langeveld, D.L., 424
    - Langeveld, F.L. t/m Nat, S. van der, 425
    - Nattenhoven, S.K. t/m Raaphorst, T.C., 426
    - Raaphorst, T.J. t/m Zonnevecht, A.J., 427
    - Sonnevelt, A.G. t/m Velden, C.P. van der, 428
    - Velden, C.R. van der t/m Wassenaar, M., 429
    - Wassenaar, N.D. t/m IJzeren, C., 430
  - District X: 1736-1755
    Hillegom trouwboeken 3, 4 en 12 H
    Katwijk ondertr. en trouwboeken 7, 11 en 13 en gaarder 1 en 2 K
    Lisse trouwboeken, trouwakten, huwelijksproclamaties 3, 8, 9, 16 en 17 en gaarder 3 en 4 L
    Noordwijk trouwboeken en huwelijksproclamaties 2, 5, 8, 10, 11 en 15 en gaarder 1 N
    Noordwijkerhout trouwboeken 1 en 5 en gaarder 1 en 2 Nh
    Oegstgeest ondertrouw en trouwboeken 2 en 17 en gaarder 1-3 O
    Rijnsburg trouwboek 5 en gaarder 1 R
    Valkenburg trouwboeken 7, 10 en 10a en gaarder 1 en 2 V
    Voorhout trouwboek 1a en gaarder 1a Vo
    Warmond trouwboeken 5 en 10 W
    Wassenaar trouwboeken 1, 7 en 15 en gaarder 3 en 4 Wa
    - Aalberdeijn, J. t/m Borg, H.J. van der, 431
    - Borgje, R.C. t/m Duijnen, T.D. van, 432
    - Duijnen, T.P. van t/m Hartveld, A.C., 433
    - Hartveld, G. t/m Cappelman, M., 434
    - Kapitein, A.P. t/m Lammens, G., 435
    - Lammens, G. t/m Ninne, A. van der, 436
    - Nobel, G.D. van t/m Rhijn, A.J. van, 437
    - Rhijn, A.P. van t/m Sonsbeek, E. van, 438
    - Soutebier, J.C. t/m Vermeij, J.A., 439
    - Vermeij, G. t/m IJzenzaad, H.S., 440
    - Zalm, J.A. t/m Zijp, W. van, 441
  - District X: 1756-1775
    Hillegom trouwboeken 4, 12 en 13 H
    Katwijk ondertr. en trouwboeken 7, 11, 12 en 13 en gaarder 2 en 3 K
    Lisse trouwboeken, trouwakten, huwelijksproclamaties 3, 8, 9, 10 en 17 en gaarder 4 L
    Noordwijk trouwboeken en huwelijksproclamaties 2, 5, 8 en 15 en gaarder 1 en 2 N
    Noordwijkerhout trouwboeken 1, 4 en 5 en gaarder 2 Nh
    Oegstgeest ondertrouw en trouwboeken 2, 8, 13, 17 en 18 en gaarder 2 en 3 O
    Sassenheim trouwboeken 1en 3 en gaarder 2 en 4 S
    Valkenburg trouwboeken 7 en 10a en gaarder 2 V
    Voorhout trouwboek 1 en 3 en gaarder 1a en 2 Vo
    Warmond trouwboeken 5 en 10 en gaarder 1 W
    Wassenaar trouwboeken 1, 7 en 15 en gaarder 1 en 5 Wa
    - Aa, M.P. van der t/m Boekee, T., 442
    - Boekee, T.J. t/m Desellier, C., 443
    - Desmons, M.C. t/m Egmont, A.A. van, 444
    - Egmont, B. van t/m Harkt, J.G. van der, 445
    - Harmense, H. t/m Hulst, J.T. van der, 446
    - Hulst, J. van der t/m Kok, M. de, 447
    - Kok, N.G. t/m Leeuwen, A. van, 448
    - Leeuwen, A.D. van t/m Montmoreney, L.E.G.P. van, 449
    - Mooi, S.C. de t/m Pair, M. la, 450
    - Pair, P. le t/m Rodenreijs, K. van, 451
    - Rodenrijs, C. van t/m Sikki, J., 452
    - Sikki, J. t/m Zwet, C.P. van der, 453
    - Zwet, J.P. van der t/m Vlasveld, H., 454
    - Vlasveld, T.P. t/m Winter, T. de, 455
    - Winter, T.J. de t/m IJsselsteyn, H., 456
  - District X: 1776-1794
    Hillegom 4, 9, 13, 14 en 15 H
    Katwijk 7, 12 en 13 en gaarder 3 K
    Lisse 3, 4, 8, 16 en 18 en gaarder 4 en 5 L
    Noordwijk 2, 5, 8 en 15 en gaarder 2 en 3 N
    Noordwijkerhout 1, 2, 4 en 5 en gaarder 2 ne 3 Nh
    Oegstgeest 8, 13 en 18 en gaarder 2 en 3 O
    Rijnsburg 5 en gaarder 1 R
    Sassenheim 1, 2 en 3 en gaarder 2 en 4 S
    Valkenburg 7 en 10a en gaarder 2 V
    Voorhout 1 en 3 en gaarder 2 Vo
    Warmond 5 en 10 en gaarder 1 W
    Wassenaar 1, 7 en 15 en gaarder 1, 5 en 6 Wa
    - Augustinus, M. t/m Boer, M., 457
    - Boer, P. t./m Duinhoven, C. van, 458
    - Duuren, N. van t/m Groningen, G.M. van, 459
    - Gronsfeld, A.C.P. t/m Hus, K.L., 460
    - Hus, K.K. t/m Koster, A.J., 461
    - Koster, C.E. t/m Meurs, W., 462
    - Meurs, M.H. van t/m Peek, T., 463
    - Peek, T.P. t/m Ruyer, G. de, 464
    - Ruyter, G. de t/m Steeger, M.C., 465
    - Steegerhoek, A. t/m Verruyt, G., 466
    - Verschoor, C. t/m IJsselsteyn, G. van, 467
  - District X: 1795-1811
    Hillegom trouwboeken 15, 16, 17 en 19 H.
    Katwijk ondertr. en trouwboeken 13 en 14 en gaarder 3 K.
    Lisse trouwboeken, trouwakten, huwelijksproclamaties 10 en 12 en gaarder 5 L.
    Noordwijk trouwboeken 11 en 12 en gaarder 3 en 4 N.
    Noordwijkerhout trouwboek 5 en gaarder 2 en 3 Nh.
    Oegstgeest ondertrouw en trouwboeken 8, 13, 18 en 19 en gaarder 2 en 3 O.
    Rijnsburg trouwboek 5 en gaarder 1 en 2 R.
    Sassenheim trouwboek 5 en gaarder 2 en 3 S.
    Valkenburg trouwboek 3 en gaarder 2 V.
    Voorhout trouwboek 10 en gaarder 1 en 2 Vo.
    Warmond trouwboek 10 en gaarder 1 en 2 W.
    Wassenaar trouwboeken 15 en 16 en gaarder 6 Wa.
    - Aangeenbrug, J. t/m Deelen, P. van, 468
    - Deen, G.H. t/m Haasterd, A. van, 469
    - Haasteregt, H. van t/m Coeman, J.B., 470
    - Coeman, N.B. t/m Mol, A.G. de, 471
    - Mol, A.W. de t/m Rietbroek, L.G., 472
    - Rietbroek, M. t/m Zwanenburg, A.J., 473
    - Zwanenburg, A. t/m Weyden, P. van der, 474
    - Weyden, T. van der t/m IJselendoorn, S., 475
- District XI: Rijnland ten zuiden van Leiden, XI
  - District XI: 1695-1715
    Benthuizen geen aantekeningen over deze periode
    Boskoop trouwboeken 2a en 7 Bo.
    Hazerswoude trouwboek 4 H.
    Stompwijk (Leidschendam) trouwboeken 1, 2, 6, 7, 13, 14 en 26 en gaarder 1 en 2 S.
    Veur (Leidschendam) trouwboek 1 Ve.
    Voorschoten trouwboeken 4, 5 en 17 V.
    Zegwaard (Zoetermeer) trouwboek 2, R.A. 11 en gaarder 1 Ze.
    Zoetermeer trouwboeken 13, 14 en 18 en gaarder 1 en 2 en R.A. 11 Z.
    Zoeterwoude 3, 6, 8 en gaarder 3 S
    - Aa, A.H. van der t/m Burg(h)(t), K. van de, 476
      Vanaf pag. 3 t/m 20.
    - Burg(h)(t), K.J. van de t/m Grasacker, W.H., 477
      Vanaf pag. 21.
    - Grasakker, M. t/m Jans(z), M., 478
    - Jans(z), M. t/m Lange(n)dam, M., 479
    - Lange(n)dam, N.D. t/m Nispelen, A.S., 480
    - Nispelen, C. t/m Rijn, J.G., 481
    - Rijn, J.J. van t/m Timmerman(s), L.C., 482
    - Tol(l), A.L. van t/m Westhoek, G.W., 483
    - Westereinder, A.J. t/m Ysbergen, P.A., 484
      Einde op pag. 166.
  - District XI: 1716-1735
    Hazerswoude trouwboeken en huwelijksproclamaties 4, 13 en 16 en gaarder 1-3 H.
    Stompwijk (Leidschendam) ondertr. en trouwboeken 2, 7, 8, 14, 15 en 26 en gaarder 2 en 3 S.
    Voorschoten trouwboeken 5, 10, 17 en 18 V.
    Zegwaard (Zoetermeer) trouwboek 2 en gaarder 1-3 Ze.
    Zoetermeer trouwboeken 14, 15 en 18 en gaarder 2 Z.
    Zoeterwoude ondertr. en trouwboeken 3, 6, 8 en 9 en gaarder 1-3 S
    - Adrichem, ook Adrighem, J.P. t/m Broer(se), C.A. X, 485
      Vanaf pag. 2 t/m 20.
    - Broer(se) of Breur, G. t/m Gaag, T. van der, 486
    - Galen, E. van t/m Hoogduijn, D.A., 487
    - Hoogduijn, ook wel Hoogduin, J.W. t/m K(o)ole(n), M.L. van, 488
    - Ko(o)le(n), of Co(o)le(n), P.L. t/m Leweriks, J.M., 489
    - Leijden, C.G. van t/m Outshoorn, C.J. van, 490
    - Outshoorn, K.P. t/m Sasburgh, J., 491
    - Sautijn, S. t/m Z(e)ijl T.J. van, 492
    - S(e)ijlsbergh, J. t/m Vliet (Vlied), L.D. van, 493
    - Vliet, M.T. van t/m IJselendoorn, M. van, 494
      Einde op pag. 193.
  - District XI: 1736-1755
    Boskoop trouwboeken 2a, 6 en 7 en gaarder 1 Bo.
    Hazerswoude trouwboeken en huwelijksproclamaties 4, 5, 9, 12, 13 en 16 en gaarder 3 H.
    Stompwijk (Leidschendam) ondertr. en trouwboeken 2, 8, 9, 15, 16 en 26 S.
    Voorschoten trouwboeken 5, 10, 18 en 19 V.
    Zegwaard (Zoetermeer) trouwboek 2 en gaarder 4 en 5 Ze.
    Zoetermeer trouwboeken `3, 6 en 9 en gaarder 2 en 3 Z.
    - Aa, C.C. van der t/m Brinkhuis van Swol, H.J., 495
    - Brinkhuys, H.J. t/m Groenewegh, J.A., 496
    - Groenewegh, J.J. t/m Ketelaar, A., 497
    - Keyser, A.J. t/m Loenen, E. van, 498
    - Lokhorst, A. t/m Post, G.T. van der, 499
    - Post, G. van der t/m Starre, C. van der, 500
    - Starre, M.G. van der t/m Vliet(h) C.J. van, 501
    - Vlieth, M.H. van t/m Wijk, K. van, 502
      Einde op pag. 150.
  - District XI: 1756-1775
    Benthuizen trouwboek 5 en gaarder 2
    Boskoop trouwboek 2a en gaarder 1 en 2 Bo.
    Hazerswoude trouwboeken 5, 9, 12, 13 en 16 en gaarder 3 H.
    Stompwijk (Leidschendam) trouwboeken 3, 9, 16, 17 en 26 en gaarder 4 S.
    Voorschoten trouwboeken 5, 10, 11 en 19 V.
    Zegwaard (Zoetermeer) trouwboek 2 en gaarder 5 Ze.
    Zoeterwoude ondertr. en trouwboeken 3, 6, 9 en 10 en gaarder 2 en 3 S
    - A, A. van der t/m Brussel, A. van, 503
    - Bruijgom, A. t/m Groeneweege, M., 504
    - Groeneweegem, H. t/m Kerklaan, A.A., 505
    - Kerklaan, A.C. t/m Le Monnier, M.A., 506
    - Lent, A. van t/m Peenen, P. van, 507
    - Peer, M. le t/m Snoek, J., 508
    - Snoek, S. t/m Verlaen, J.H., 509
    - Verlaen, M.H. t/m IJsink, M.G., 510
      Einde op pag. 155.
  - District XI: 1776-1795
    Benthuizen trouwboek 6 en gaarder 1 en 2
    Boskoop trouwboek 2a en gaarder 1 Bo.
    Hazerswoude trouwboeken 5, 9, 12, 13, 14 en 16 en gaarder 3 en 4 H.
    Stompwijk (Leidschendam) trouwboeken 3, 9, 10, 17, 27 en 28 en gaarder 4 en 5 S.
    Veur (Leidschendam) trouwboeken 1 en 3 Ve.
    Voorschoten trouwboeken 5, 6, 11, 19 en 20 V.
    Zoetermeer trouwboeken `15, 18, 19 en 21 en gaarder 2 Z.
    Zoeterwoude trouwboeken 3, 6, 7, 10 en 11 en gaarder 2 en 3 S
    - Aa, A.A. van der t/m Boven, L. van, 511
    - Bovenkamp, G. van den t/m Groeneweg, A., 512
    - Groeneweg, C. t/m Kesteren, A.P. van, 513
    - Ket, A. t/m Lindeman, J., 514
    - Lindeman, J. t/m Prie, M. de, 515
    - Prins, A. t/m Spruit, J.C., 516
    - Spruit, T. t/m Vink, M.J., 517
    - Vinke, C. t/m Ysterman, E., 518
      Einde op pag. 153.
  - District XI: 1796-1811
    Benthuizen trouwboek 4 en 6 en gaarder 1 en 2
    Hazerswoude trouwboeken 12 en 15 en gaarder 4 H.
    Stompwijk (Leidschendam) trouwboeken 10, 11 en 17 en gaarder 5 S.
    Veur (Leidschendam) trouwboeken 1, 3 en 5 en gaarder 1 Ve.
    Voorschoten trouwboeken 11 en 21 en gaarder 1 V.
    Zegwaard (Zoetermeer) trouwboeken 2, 3, 8 en 10 en gaarder 5 Ze.
    Zoetermeer trouwboeken 19, 21, 22 en 26 en gaarder 2 Z.
    Zoeterwoude trouwboeken 7, 11, 12 en 13 en gaarder 3 S
    - Aa, J. van der t/m Duinhoven, J., 519
      Vanaf pag. 1.
    - Duinsteede, J. t/m Kerlinghaus - Kellinghuyzen, 520
    - Kersbergen, J. (van) t/m Meijns, D., 521
    - Meijster, H.J. t/m Schermer, M., 522
    - Schie, H. van t/m Vonk, M., 523
    - Vonk, N. t/m Yperen, C., 524
      Einde op pag. 107.
- District XII: Rijnland ten noordoosten van Leiden, XII
  - District XII: 1695-1715
    Aar, ter trouwboeken 8 en 9 A
    Alkemade trouwboeken 2, 3 en 15 AL
    Alphen trouwboeken 12, 27, 28, 32, 35 en 51 en gaarder 5 en 6 AR
    Koudekerk trouwboeken 2, 5 en 6 K
    Leiderdorp trouwboek 3 en gaarder 1 L
    Leimuiden trouwboeken 6 en 15 Le
    Nieuwkoop trouwboeken 6, 11, 24; R.A. Achttienhoven 1896 LXII no. 87 en gaarder 1 en 8 N
    Nieuwveen geen aantekeningen over deze periode
    Rijnsaterwoude trouwboeken 1 en 9 R
    Woubrugge trouwboeken 4. 6a en 12 W
    Zevenhoven trouwboek 4 Z
    - Aa, I.T. van der t/m Buijtelaar, N.J., 525
    - Buijtelaar, N.C. t/m Grooteheer, D.H., 526
    - Grooteheer, D.H. t/m Jans(se) W., 527
    - Jaspers(e), H. t/m Quartelaar, L.L., 528
    - Quartelaar, L.J. t/m Neuteboom, T.G., 529
    - Neuteboom, W.M. t/m Schaaff, J.H. van der, 530
    - Schagen C.P. van t/m Tedingerbroek, P.D., 531
    - Tedingerbroek, S.D. t/m Wervelman, F.O., 532
    - Werven, A.H. van der t/m IJsserman, M.S., 533
  - District XII: 1716-1735
    Aar, ter trouwboek 9 A
    Alkemade trouwboeken 3, 4, 15 en 17 en gaarder 1-3 AL
    Alphen trouwboeken 9, 12, 13, 28, 32 en 51 en gaarder 6, 7 en 13 AR
    Koudekerk trouwboeken 2 en 6 K
    Leiderdorp trouwboek 3 en gaarder 1 en 2 L
    Leimuiden trouwboeken 6, 7, 15, 16 en 18b Le
    Nieuwkoop trouwboeken 6, 11, 24, 25 en 32 en gaarder 8 en 9 N
    Nieuwveen trouwboek 1
    Rijnsaterwoude ondertr. en trouwboeken 1, 9 en 10 en gaarder 1 en 2 R
    Woubrugge trouwboeken 4 en 12 en gaarder 1 W
    - A, G. van der t/m Breekland(t), H.H., 534
    - Breekland(t), J.H. t/m Eij(c)k, D.C. van, 535
    - Eij(c)k, F.F. van t/m Heijningen, N.A. van, 536
    - Heijningen, P. van t/m Kints, G.S. van, 537
    - Kints, G.C. van t/m Langedam, S.J., 538
    - Langezak, J.J. t/m Mulder, M.A., 539
    - Munni(c)k, B. de t/m Ronsen, N.C. van, 540
    - Ronssen, P.C. van t/m Stigter, C.P., 541
    - Stigter, L.M. t/m Velse(n), P.C. van, 542
    - Velsen, P. van t/m Wieringen, D.G. van, 543
    - Wieringen, E.J. van t/m IJssingh, Jan, 544
      Einde op pag. 206.
  - District XII: 1736-1755
    Aar, ter trouwboeken 1, 3 en 9 en gaarder 1 en 2 A
    Alkemade trouwboeken 4, 5, 15, 17 en 18 en gaarder 4-6 AL
    Alphen trouwboeken 1, 9, 13, 28, 32, 49 en 51 en gaarder 1, 2, 7, 8, 9, 13 en 14 AR
    Koudekerk trouwboeken 2 en 7 K
    Leiderdorp gaarder 2 L
    Leimuiden trouwboek 7 en gaarder 1 Le
    Nieuwkoop trouwboeken 7, 12, 13 en 32 en gaarder 11 N
    Nieuwveen trouwboeken 1, 2 en 4 en gaarder 1
    Rijnsaterwoude ondertr. en trouwboeken 1 en 10 en gaarder 2 R
    Woubrugge trouwboeken 4, 12 en gaarder 1, 2 en 6 W
    Zevenhoven trouwboeken 4, 7 en gaarder 1 Z
    - Aa, D.H.P. van der t/m Blonk, J.M., 545
    - Blonk, J.C. (de) t/m Diemen, P.J. van, 546
    - Diemen, P.P. van t/m Goyer, B.J. de, 547
    - Goyer, C.J. de t/m Hoftuyn, W.W., 548
    - Hoftuyn, W.W. t/m Kelder, A.K., 549
    - Kelder, A.K. t/m Cranevelt, C.J., 550
    - Kranevelt, C.J. t/m Leuwen, N.G. van, 551
    - Leuwen, N. van t/m Nietveld, D.J., 552
    - Nieucoop, N.P. van t/m Raaphorst, W.D., 553
    - Raaphorst, W.D. t/m Schouten, J., 554
    - Schouten, T.J. van t/m Zwaaneveld, M.D., 555
    - Swaanevelt, A. t/m Vennip, A.C. van der, 556
    - Verbaan, A. t/m Vries, E. (de), 557
    - Vries, G.B. de t/m IJzing, E., 558
      Einde op pag. 276.
  - District XII: 1756-1775
    Aar, ter trouwboeken 1, 3 en 9 en gaarder 2 en 3 A
    Alkemade trouwboeken 5, 6, 7, 15, 18, 19 en 26 en gaarder 6 AL
    Alphen trouwboeken 1, 9, 10, 13, 14, 28, 32, 33, 49 en 51 en gaarder 2, 3 en 9 AR
    Koudekerk trouwboeken 2, 3 en 7 en gaarder 1 K
    Leimuiden trouwboeken 7 en 17 en gaarder 1 Le
    Nieuwkoop trouwboeken 14 en 15 en gaarder 2 N
    Nieuwveen trouwboeken 2 en 4 en gaarder 1 en 2
    Rijnsaterwoude ondertr. en trouwboeken 1, 10 en 11 en gaarder 2 R
    Woubrugge trouwboeken 4, 12 en gaarder 2, 3, 6 en 7 W
    - A, L.K. van der t/m Blomhoorn, A., 559
    - Blomhoorn, A.G. t/m Bijl, N.G. van der, 560
    - Bijl, N.P. van der t/m Eijk, G.W. van, 561
    - Eijk, G. van t/m Haazel, A.D. van, 562
    - Haasel, J. van t/m Hoogheit, L.A., 563
    - Hooght, J. van der t/m Kinds, M.J. van, 564
    - Kingwel, M. t/m Krook, T., 565
    - Krook, T.J. t/m Lipsius, R., 566
    - Lipsius, R. t/m Nieukamp, H., 567
    - Nieuwcoop, J.G. t/m Pijpers, J.H., 568
    - Pijpers, J.A. t/m Schaapeu, N.J. van, 569
    - Schaaver, P. t/m Spijker, L., 570
    - Spijker, P. t/m Zijl, T. van, 571
    - Zijl, T. van t/m Verhoef, R.D., 572
    - Verhoef, W. t/m Wedde, A.J. van, 573
    - Wedde, A.C. van t/m IJzing, IJ., 574
      Einde op pag. 312.
  - District XII: 1776-1794
    Aar, ter trouwboeken 1, 3, 4, 9, 10 en 11 en gaarder 3 A
    Alkemade trouwboeken 7, 8, 9, 15, 19, 26 en 28 AL
    Alphen trouwboeken 1, 2, 10, 14, 15, 29, 33, 49 en 51 en gaarder 3, 9, 10 en 15 AR
    Koudekerk trouwboeken 3 en 7 en gaarder 1 en 2 K
    Leiderdorp trouwboek 5 en gaarder 2 L
    Nieuwkoop trouwboek 15 en gaarder 2 N
    Nieuwveen trouwboeken 2 en 4 en gaarder 2
    Rijnsaterwoude trouwboeken 1 en 11 en gaarder 2 en 3 R
    Woubrugge trouwboeken 3a, 4 en 12 en gaarder 3, 4 en 7 W
    Zevenhoven trouwboek 4 en gaarder 1 Z
    - Aa, L.P. van der t/m Blom, J. de, 575
    - Blom, J. t/m Bijl, A. van der, 576
    - Bijl, A.A. van der t/m Geenhuysen, J. van, 577
    - Geer, J.P. van der t/m Helders, A., 578
    - Helgers, I. t/m Houweling, P. van, 579
    - Houwelink, J.P. t/m Lange, J, 580
    - Lange, J. de t/m Mel, F. van der, 581
    - Melges, J. t/m Paer, W. la, 582
    - Pair, N. la t/m Rijn, G. van, 583
    - Rijn, J. van t/m Zondervan, W., 584
    - Sonlinder, M. t/m Zijl, G.J. van, 585
    - Zijl, H. van t/m Verhoeff, A., 586
    - Verhoeff, C.G. t/m Waart, A. van der, 587
    - Waayover, C. t/m IJzerman, J., 588
      Einde op pag. 295.
  - District XII: 1795-1811
    Aar, ter trouwboeken 5 en 10 en gaarder 3 A
    Alkemade trouwboeken 9, 15, 19, 26 en 288 AL
    Alphen trouwboeken 1, 2, 10, 15, 29, 31, 33, 34, 49 en 52 en gaarder 3, 4, 10, 11 en 15 AR
    Koudekerk trouwboeken 3 en 7 en gaarder 2 K
    Leiderdorp ondertrouwboek 5 en gaarder 2 L
    Nieuwkoop trouwboek 15 en 16 en gaarder 2-5 N
    Nieuwveen trouwboeken 2, 4 en 5 en gaarder 2
    Rijnsaterwoude trouwboek 11 en gaarder 3 R
    Woubrugge trouwboeken 4, 5, 12 en 13 en gaarder 4, 5 en 7 W
    Zevenhoven trouwboek 7 en gaarder 1 en 2 Z
    - Aar, L. van der t/m Braak, H. van, 589
    - Braam, C. t/m Goedhart, P., 590
    - Goudberg, G. t/m Kouweling, A., 591
    - Houweling,A t/m Kruysheer, M, 592
    - Kruysheer, P. t/m Muzerie, J., 593
    - Muzerie, J. t/m Rouville, J. de, 594
    - Rouville, K. de t/m Streng, A.K., 595
    - Stijn, W. t/m Verwoerdt, W., 596
    - Verwoert, G. t/m IJzing, G., 597
      Einde op pag. 177.
- District XIII: Rijnland rondom Woerden, XIII
  - District XIII: 1695-1715
    Barwoutswaarder zie Waarder B
    Bodegraven trouwboek 6 en gaarder 1 Bo
    Hekendorp trouwboek 2 H
    Lange Ruige Weide trouwakten enz. 1a L
    Oudewater ondertr. en trouwboek 2, 17 en gaarder 1 (naar Rijksarchief in Utrecht in 1971) O
    Reeuwijk trouwboeken 3, 5, 12 en 14 en gaarder 1, 5, 6 en 8 R
    Rietveld R.A. 1897 XIII, trouwacten 1 en 2 N
    Waarder = R.A. Barwoutswaarder Aanwinsten XXXVII 2, Coll. Afschriften 34 (=DTB Waarder 0 II) BW
    Woerden trouwboeken 16, 21 en 25 en gaarder 1 en 2 Wo
    Zwammerdam ondertr. en trouwboeken 4, 12 en 13, R.A. !896 LXXXVII 46, en gaarder 4, 5 en 7 W
    - A(a)lberts(e), D. t/m Brunt, J.J., 598
    - Brunt, J.D. t/m Gurcum zie Gorcum, 599
    - Gijsberts, F. t/m Jonston, N.D., 600
    - Joosten, A. t/m Leeuw(e), L.G. van, 601
    - Leeuw(e). L.G. van t/m Poolen, N. Focker, 602
    - Poort, E.J. van der t/m Speyer(t)s, M., 603
    - Spiering, M. t/m Vlied(t) en Vliet, A.F. van de, 604
    - Vlied(t) en Vliet, A.J. van t/m Ysakke, G., 605
      Einde op pag. 152.
  - District XIII: 1716-1735
    Bodegraven Bo
    Hekendorp H
    Lange Ruige Weide L
    Oudewater O
    Reeuwijk R
    Rietveld N
    Waarder BW
    Woerden Wo
    Zwammerdam W
    - Aaken, T. van t/m Broerse, G., 606
    - Bronkhorst, J.H. t/m Gijsevelt, M.T., 607
    - Haaften, D. van t/m Jonker, P.J., 608
    - Jonker, H.J. t/m Lieskade, A., 609
    - Liesveld, A.J. t/m Puffelen, C.P. van, 610
    - Puffelen, F. van t/m Staveren, M.P. van, 611
    - Staveren, N.C. van t/m Versteeg, J.P., 612
    - Versteeg, L.S. t/m Ysselmeer, C.J., 613
      Einde op pag. 159.
  - District XIII: 1736-1755
    Barwoutswaarder geen aantekeningen aanwezig B
    Bodegraven trouwboeken 7 en 14 en gaarder 2 en 3 Bo